臺灣桃園地方法院刑事判決　　　　　 100年度審易字第1992號
公　訴　人　臺灣桃園地方法院檢察署檢察官
被　　　告　林淑美
上列被告因毒品危害防制條例案件，經檢察官提起公訴（100 年
度毒偵字第3265號），被告於本院準備程序進行中，就被訴事實
為有罪之陳述，經本院告知簡式審判程序意旨，並聽取當事人之
意見後，本院裁定依簡式審判程序審理，判決如下：
    主  文
林淑美施用第二級毒品，累犯，處有期徒刑玖月，扣案之第二級
毒品甲基安非他命（驗餘合計淨重零點壹玖陸公克）及用以包裝
上開毒品之包裝袋貳個均沒收銷燬之，扣案之吸食器壹組沒收。
    事  實
一、林淑美有下列觀察、勒戒、強制戒治處遇及前科：
  (一)前於民國88年間因施用毒品案件，經本院以88年度毒聲字第
    3973號裁定送觀察、勒戒後，認有繼續施用毒品之傾向，再
    經本院以88年度毒聲字第4515號裁定令入戒治處所施以強制
    戒治，因其戒治成效經評定為合格，復經本院以89年度毒聲
    字第979 號裁定停止戒治出所，並付保護管束，嗣經本院以
    89年度毒聲字第4974號裁定撤銷停止戒治，並令入戒治處所
    施以強制戒治，而於90年4 月22日強制戒治期滿執行完畢，
    此次施用毒品犯行，並經臺灣桃園地方法院檢察署檢察官以
    90年度戒偵字第466 號為不起訴處分確定。於92年間（即前
    開強制戒治執行完畢釋放後5 年內）次因施用毒品案件，經
    本院以93年度壢簡字第1505號判決判處有期徒刑4 月確定。
  (二)另於96年間因施用毒品案件，經本院以96年度審易字第57
    1 號判決判處有期徒刑7 月確定；於同年間次因施用毒品
    案件，經本院以96年度壢簡字第2708號判決判處有期徒刑5
    月確定；於同年間復因持有毒品案件，經本院以96年度壢
    簡字第2604號判決判處有期徒刑3 月確定；於97年間又因
    施用毒品等案件，經本院以97年度審訴字第2855號判決，分
    別判處有期徒刑1 年、8 月，並定其應執行刑為有期徒刑1
    年6 月確定，上開至案再經本院以97年度聲字第2422號
    裁定，定其應執行刑為有期徒刑1 年1 月確定，並與案入
    監接續執行後，於99年8 月20日假釋出監，所餘刑期交付保
    護管束，已於99年12月22日依行刑累進處遇條例之規定縮短
    刑期後假釋期滿，未經撤銷假釋，其未執行之刑，以已執行
    論。
二、詎其仍不知悛悔，於100 年6 月25日晚間某時，在桃園縣龍
    潭鄉某友人住處內，復基於施用第二級毒品甲基安非他命之
    犯意，以吸食器燒烤之方式施用第二級毒品甲基安非他命1
    次。嗣於100 年6 月26日下午1 時20分許，在桃園縣龍潭鄉
    ○○路586 號前為警查獲，並扣得供其施用之第二級毒品甲
    基安非他命2 包（驗前合計淨重0.216 公克，驗餘合計淨重
    0.196 公克），及其所有供其本次施用第二級毒品甲基安非
    他命所用之吸食器1 組。
三、案經桃園縣政府警察局移送臺灣桃園地方法院檢察署檢察官
    偵查起訴。
    理  由
一、本件被告林淑美所犯係死刑、無期徒刑或最輕本刑為3 年以
    上有期徒刑以外之罪，亦非屬臺灣高等法院管轄第一審之案
    件，其於本院準備程序中就被訴事實為有罪之陳述，經本院
    告知簡式審判程序之旨，並聽取當事人意見後，本院依刑事
    訴訟法第273 條之1 第1 項規定，裁定進行簡式審判程序，
    合先敘明。
二、又本件既經本院裁定改依簡式審判程序審理，則依刑事訴訟
    法第273 條之2 、同法第159 條第2 項之規定，不適用傳聞
    法則有關限制證據能力及證據調查之相關規定。
三、上揭事實，業據被告林淑美分別於警詢、檢察官訊問、本院
    準備程序及審理時自白不諱，復有桃園縣政府警察局被採尿
    人尿液暨毒品真實姓名與編號對照表、臺灣尖端先進生技醫
    藥股份有限公司濫用藥物檢驗報告（尿液）各1 份、正修科
    技大學超微量研究科技中心檢驗報告（扣案毒品）2 份等在
    卷可稽，且有第二級毒品甲基安非他命2 包（驗前合計淨重
    0.216 公克，驗餘合計淨重0.196 公克）及吸食器1 組等物
    扣案可資佐證，足認被告前揭自白核與事實相符，可以採信
    。又被告有如事實欄一所載之觀察、勒戒、強制戒治執行完
    畢之紀錄及施用毒品犯行，此有臺灣高等法院被告前案紀錄
    表附卷可稽，其本件施用毒品犯行非屬「初犯」及「五年後
    再犯」之情形，自應逕予以論罪科刑。綜上，本件事證明確
    ，被告犯行堪以認定，應予依法論科。
四、核被告所為，係犯毒品危害防制條例第10條第2 項之施用第
    二級毒品罪。被告施用毒品前後持有第二級毒品甲基安非他
    命之低度行為，為施用毒品之高度行為所吸收，不另論罪。
    又查被告有事實欄一所示犯罪科刑及執行完畢紀錄，有臺灣
    高等法院被告前案紀錄表1 份在卷可考，其受有期徒刑執行
    完畢後，5 年以內故意再犯本件有期徒刑以上之罪，為累犯
    ，應依刑法第47條第1 項規定加重其刑。爰審酌被告前已因
    施用毒品案件經觀察、勒戒及強制戒治完畢，本應徹底戒除
    毒癮，詎其仍未能自新、戒斷毒癮，竟一再施用足以導致人
    體機能發生依賴性、成癮性及抗藥性等障礙之第二級毒品，
    戕害自身健康，漠視法令禁制，實不宜寬縱，並兼衡其智識
    程度、犯罪之動機、目的、手段及其犯罪後坦承犯行，態度
    尚可等一切情狀，量處如主文所示之刑，以示懲儆。末查扣
    案之第二級毒品甲基安非他命2 包（驗前合計淨重0.216 公
    克，驗餘合計淨重0.196 公克），均係本件查獲之毒品，而
    包裝上開毒品之包裝袋，依現行檢驗方式乃以刮除方式為之
    ，包裝袋上仍會摻殘若干毒品無法分離，應一體視為毒品部
    分，是除因鑑定用罄而滅失外，均應依毒品危害防制條例第
    18條第1 項前段規定宣告沒收銷燬之。至扣案之吸食器1 組
    ，為被告所有，且係供被告本次施用第二級毒品甲基安非他
    命所用之物，此業經被告分別於警詢及本院準備程序時供承
    明確，亦依刑法第38條第1 項第2 款規定併予宣告沒收。
據上論斷，應依刑事訴訟法第273 條之1 第1 項、第299 條第1
項前段，毒品危害防制條例第10條第2 項、第18條第1 項前段，
刑法第11條、第47條第1 項、第38條第1 項第2 款，判決如主文
。
本案經檢察官白勝文到庭執行職務。
中    華    民    國   100    年    12    月    16    日
                      刑事庭法  官  羅國鴻
以上正本證明與原本無異。
如不服本判決，得自收受送達之翌日起10日內向本院提出上訴狀
（應附繕本），其未敘述上訴理由者，應於上訴期間屆滿後20日
內補提理由書狀於本院，上訴於臺灣高等法院。
                            書記官  張筆隆
中    華    民    國   100    年    12    月    16    日
【論罪科刑法條】
毒品危害防制條例第10條
施用第一級毒品者，處六月以上五年以下有期徒刑。
施用第二級毒品者，處三年以下有期徒刑。